【裁判字號】    91,聲,1462
【裁判日期】    920113
【裁判案由】    
【裁判全文】
臺灣桃園地方法院民事裁定  九十一年度聲字第一四六二號
    聲  請  人  中國國際商業銀行股份有限公司
    法定代理人  甲○○
    代  理  人  籃崇華
                        送達代.
    法定代理人  謝月雲
右當事人間聲請返還擔保金事件，本院裁定如左：
    主      文
本院八十八年度存字第三七六號提存事件聲請人所提存之擔保金即中央政府建設公債
八十三年度甲類第三期債票二張（面額均為新台幣伍拾萬元，票據號碼：八三Ｃ○○
七二三Ｃ、八三Ｃ○○七二四Ｃ）共計新台幣壹佰萬元，准予返還。
聲請程序費用由相對人負擔。
    理      由
一、按訴訟終結後，供擔保人證明已定二十日以上之期間，催告受擔保利益人行使權
    利而未行使者，法院應依供擔保人之聲請，以裁定命返還其提存物，民事訴訟法
    第一百零四條第一項第二款定有明文。另依同法第一百零六條前段，前開規定於
    其他依法令供訴訟上之擔保者準用之。而訴訟終結宜從廣義解釋，包括執行程序
    終結在內。故於執行程序終結後，另定二十日以上之期間催告受擔保利益人行使
    權利而未行使者，法院即可依同法第一百零六條準用該條款之規定，裁定准許返
    還提存物。
二、本件聲請意旨略以：聲請人與相對人間請求清償債務事件，聲請人前遵本院八十
    八年度全四字第二六四號民事裁定，為擔保假扣押，曾提供中央政府建設公債八
    十三年度甲類第三期債票二張，金額共計新台幣一百萬元為擔保金，並以本院八
    十八年度存字第三七六號提存事件提存在案。茲因該假扣押執行部分業經八十九
    年度執字第八六九九號調卷拍賣執行完畢，聲請人遂具狀聲請鈞院以九十一年度
    全聲字第二五○號裁定撤銷該假扣押裁定確定，並定二十日以上期間催告受擔保
    利益人即相對人行使權利，然相對人迄未對聲請人有何訴訟上之主張，爰依民事
    訴訟法第一百零四條第一項第二款之規定，狀請鈞院裁定准予發還擔保金等語。
三、聲請人上開主張，業據其提出本院八十八年度全四字第二六四號假扣押裁定影本
    一件、本院八十八年度存第三七六號提存書影本一件、本院九十一年度全聲字第
    二五○號撤銷假扣押裁定及其確定證明書影本一件等為證，復經調閱本院八十八
    年度全四字第二六四號假扣押卷宗、本院八十八年度存第三七六號提存卷宗、本
    院九十一年度全聲字二五○號撤銷假扣押卷宗查明無訛，又聲請人之假扣押執行
    程序，業經本院八十九年度執字第八六九九號強制執行事件於九十年七月五日調
    卷拍賣執行完畢，有該案卷足稽，又聲請人於訴訟終結後，已定二十日期間催告
    相對人行使權利，有聲請人提出之存證信函原本及其回執一件附卷可稽，惟相對
    人迄今仍未主張有何權利受損，是聲請人之聲請核與民事訴訟法第一百零四條第
    一項第二款規定相符，應予准許。
四、依民事訴訟法第九十五條、第七十八條，裁定如主文。
中      華      民      國    九十二    年      一      月     十三     日
                      臺灣桃園地方法院民事第一庭
~B法      官  林哲賢
右為正本係照原本作成
如對本裁定抗告須於裁定送達後十日內向本院提出抗告狀，並應繳納抗告裁判費新台
幣四十五元。
~B法院書記官  蘇  萱
中      華      民      國    九十二    年      一      月     十三     日


司法院資訊處製作；財團法人民間司法改革基金會備份。
